# 求问，事业单位给自己子公司转让在建的工程转让的资产应该按什么价格入账呢

提问人：tehran7 时间：2017-07-03 17:21:39
双方协商价格？还是需要评估机构评估呢？

回答人：chenyiwei
对该子公司而言，要考虑该转让的资产是否构成“业务”。如果构成业务的，则依据按照该子公司的会计政策调整后的账面价值入账；
如果不构成业务的，则应按实际交易价格入账，但实际交易价格显著不公允的，不公允的差额部分应按权益性交易原则处理。

提问人：tehran7 时间：2017-07-04 10:25:16
这家子公司的做法是按原来母公司也就是事业单位的账面价值入账，也就是成本价。请问有依据可循吗？谢谢！

回答人：chenyiwei
不可以，事业单位的会计政策与企业差异很大，如不计提折旧等。因此至少应当按照企业的会计政策调整后的账面价值才能认可。